【裁判字號】    95,聲再,98
【裁判日期】    951220
【裁判案由】    聲請再審
【裁判全文】
臺灣高等法院高雄分院刑事裁定          95年度聲再字第98號
聲請人即
受判決人  甲○○
上列聲請人因詐欺案件，對於本院95年度上易字第639 號中華民
國95年10月26日確定判決（檢察官聲請簡易判決處刑案號：臺灣
高雄地方法院檢察署95年度偵字第8669號），聲請再審，本院裁
定如下：
    主  文
再審之聲請駁回。
    理  由
一、聲請意旨略稱：被告確於民國92年9 月29日，在高雄縣仁武
    鄉○○路上，因車窗被破壞而遺失身分證、信用卡及提款卡
    等物品，有被告事後向戶政事務所申請補辦身分證申請書可
    證；亦有向誠泰銀行申請信用卡掛失，此可函詢查明；惟獨
    提款卡因無大筆餘額且久未進出，乃疏未掛失補發，因被告
    習於將提款卡密碼抄寫紙條上，而於提款卡同置於塑膠套內
    ，以防忘記密碼，始會遭歹徒得悉。被告絕未將帳戶出賣予
    詐騙集團，甚至尚保留存摺原本及印鑑，倘被告有將帳戶出
    售他人使用，勢必將提款卡、存摺及印章一併交付，否則買
    方豈能放心被告日後不會使用，故從被告留有存摺及印章觀
    之，被告應是單純遺失提款卡，而非出售他人使用。且被告
    經營「圓長行」商號多年，有正常收入，亦有扣繳憑單及所
    得稅結算申報書可憑，被告根本不缺錢用，焉有可能出售提
    款卡牟取小利？爰聲請  鈞院向銀行函查被告之提款卡確係
    遺失，而非出賣他人，而被告於判決後，經再三回想已設法
    找出身分證補發申請書、存摺、印章及扣繳憑單暨所得稅結
    算書等證物，如經斟酌，必能洗刷冤屈而獲有利之判決，爰
    依刑事訴訟法第420 條第1 項第6 款、第421 條之規定聲請
    再審等語。
二、按刑事訴訟法第420 條第1 項第6 款所謂發見確實之新證據
    ，係指其就新證據之本身形式上觀察，毋須經調查程序，顯
    然可認為足以動搖原確定之判決者而言。倘受判決人因對有
    利之主張為原審所不採，事後提出證明，以圖證實在原審前
    所為有利之主張為真實，據以聲請再審，該項證據既非判決
    後所發見，又非不須調查之確定新證據，顯然不足以使原確
    定判決發生動搖，即難據以開始再審（最高法院40年台抗字
    第2 號、49年台抗字第72號、50年台抗字第104 號判例參照
    ）。經查：(一)聲請人所提出之身分證補發申請書、存摺、印
    章等物，依其形式上而為觀察，顯不足以認定有聲請人所稱
    原來持有（嗣為歹徒所使用）之提款卡及密碼，係與身分證
    、信用卡一併遺失之事實。(二)又聲請人提出之扣繳憑單暨所
    得稅結算書，僅能證明其曾因經營「圓長行」商號而有收入
    之事實，與其是否將提款卡及密碼交予他人使用，並無直接
    關連。(三)至於聲請人對提款卡有無遺失之辯解，已為原確定
    判決所不採，並詳述其理由（見理由欄一、(二)部分），聲請
    人另聲請向所屬銀行函查提款卡是否遺失，此乃屬必須經過
    調查，始能取得之證據。以上各項，均不足認定聲請人應受
    無罪、免訴、免刑或輕於原判決所認罪名之判決，自難認為
    有再審之理由，本件聲請再審，為無理由，應予駁回。
三、據上論結，應依刑事訴訟法第434 條第1 項，裁定如主文。
中    華    民    國    95    年    12    月    20    日
                  刑事第五庭    審判長法  官  曾永宗
                                      法  官  任森銓
                                      法  官  王伯文
以上正本證明與原本無異。
不得抗告。
中    華    民    國    95    年    12    月    20    日
                                      書記官  張明賢


司法院資訊處製作；財團法人民間司法改革基金會備份。
